【裁判字號】    97,交聲,45
【裁判日期】    970530
【裁判案由】    違反道路交通管理處罰條例
【裁判全文】
臺灣宜蘭地方法院交通事件裁定          97年度交聲字第45號
移
異  議  人
即受處分人  甲○○
上列受處分人因違反道路交通管理處罰條例案件，對於交通部公
路總局臺北區監理所宜蘭監理站於民國97年1月28日所為之處分
（原處分案號：宜監字第裁43-Z00000000號），聲明異議，本院
裁定如下：
    主  文
異議駁回。
    理  由
一、按汽車行駛於道路上，其駕駛人或前座乘客未繫安全帶者，
    處駕駛人新臺幣（下同）1,500元罰鍰；汽車行駛於高速公
    路，違反前項規定者，處駕駛人3,000元以上6,000元以下罰
    鍰，道路交通管理處罰條例第31條第1項、第2項分別定有明
    文。
二、本件受處分人即異議人甲○○駕駛車牌號碼A3-756號營業遊
    覽大客車，於民國96年12月6日上午6時58分許，沿國道5號
    高速公路由南往北方向行駛，行經國道5號北上29.7公里時
    ，因駕駛人未繫安全帶之違規行為，經警攔停舉發，以受處
    分人有違反道路交通管理處罰條例第31條第2項之違規而掣
    單舉發。嗣因受處分人於舉發通知單上所載應到案日期前向
    原處分機關提出申訴，經原處分機關函請原舉發單位調查結
    果，仍認受處分人有上開未繫安全帶之違規行為，原處分機
    關乃於97年1月28日依道路交通管理處罰條例第31條第1項之
    規定裁處罰鍰3,000元。
三、異議意旨略以：伊有繫上安全帶，是因當時要拿回數票所以
    才打開安全帶，當時車子是停止的狀態云云。經查，受處分
    人有於上揭時地駕駛車牌號碼A3-756號營業遊覽大客車有駕
    駛人未繫安全帶之違規經警舉發等情，業經證人即當日舉發
    之警員魯健民到庭具結證稱：「當時異議人開遊覽客車進收
    費站，我目擊他沒有繫上安全帶，我請他停車，他說他有繫
    上安全帶，但是我完全沒有看到異議人有解開安全帶再繫上
    的動作」等語明確（見本院卷第27頁筆錄），則依證人魯健
    民所證述之情節觀之，證人魯健民對於現場情形已清楚見聞
    無誤，且依其所述，其於發現駕駛人未繫上安全帶之情形後
    ，並未見有駕駛人再度繫上安全帶之動作，可知受處分人辯
    稱其係因為拿取回數票始解開安全帶並隨即繫上安全帶等情
    ，已與事實不符，況依證人魯健民所提出當日舉發之錄音光
    碟所示，受處分人當時亦表示不爭執了等情無誤，此亦有本
    院勘驗筆錄在卷可按（見本院卷第27頁），核均與證人魯健
    民所證述之情節相符，而以證人魯健民已結證說明本件查獲
    之經過，衡之證人魯健民為執行交通勤務之警員，與受處分
    人並無任何利害關係或嫌隙，當無故意誣陷受處分人之理，
    是證人魯健民所證，自堪採信為真實。故受處分人所駕駛之
    車輛確實有於前開時、地，有駕駛人未繫安全帶之違規行為
    等情，自堪以認定。從而，原處分機關依道路交通管理處罰
    條例第31條第2項之規定，裁處異議人罰鍰3千元，核無違法
    或不當情形，故本件異議為無理由，應予駁回。
據上論斷，應依道路交通案件處理辦法第19條，裁定如主文。
中    華    民    國    97    年     5    月    30    日
                  交通法庭法  官   鄭貽馨
以上正本證明與原本無異。
如不服本裁定，應於裁定送達後5日內，向本院提出抗告狀。（
應附繕本）
                          書記官   林嘉萍
中    華    民    國    97    年    6     月     2    日


司法院資訊處製作；財團法人民間司法改革基金會備份。
